【裁判字號】    96,易,2385
【裁判日期】    970118
【裁判案由】    詐欺
【裁判全文】
臺灣士林地方法院刑事判決              96年度易字第2385號
公  訴  人  臺灣士林地方法院檢察署檢察官
被      告  甲○○
上列被告因詐欺案件，經檢察官提起公訴（96年度偵字第12416
號），而被告於準備程序中就被訴事實為有罪之陳述，經合議庭
裁定由受命法官獨任進行簡式審判程序，並判決如下：
    主  文
甲○○幫助犯詐欺取財罪，累犯，處有期徒刑伍月，如易科罰金
，以新臺幣壹仟元折算壹日。
    事實及理由
壹、程序部分：
一、按適用簡式審判程序之有罪判決書之製作，準用刑事訴訟法
    第454 條之規定，同法第310 條之2 定有明文。本件經裁定
    進行簡式審判程序，爰依照前開法律規定，準用刑事訴訟法
    第454 條為判決書之製作，先予敘明。
二、又按簡式審判程序之證據調查，不受刑事訴訟法第159 條第
    1 項所定：「被告以外之人於審判外之言詞或書面陳述，不
    得作為證據。」之限制，此見同法第273 條之2 規定甚明，
    據此，本件丙○○於警詢之證述，雖屬被告以外之人於審判
    外所為之陳述，亦得作為證據，併予敘明。
貳、實體認定部分：
一、犯罪事實：甲○○曾因違反肅清煙毒條例等案件，經本院於
    民國83年7 月7 日以83年度訴字第766 號判決，處有期徒刑
    3 年2 月、4 月，應執行有期徒刑3 年4 月確定，嗣經不服
    提起上訴，經臺灣高等法院於83年9 月29日以83年度上訴字
    第5259號判決上訴駁回確定，嗣又因違反肅清煙毒條例等案
    件，經臺灣板橋地方法院於85年6 月6 日以85年度訴緝字第
    98號判決，處有期徒刑3 年4 月、4 月，應執行有期徒刑3
    年6 月確定，二者接續執行，於94年12月25日縮短刑期執行
    完畢，詎不知悔悟，其雖知將自己銀行帳戶提供不熟識之人
    使用，可能成為詐欺集團收取詐騙款項之用，竟不違背其本
    意，基於幫助詐欺取財之犯意，於96年7 月初某日，在臺北
    縣板橋市○○路南亞市場附近，將其向陽信商業銀行社子分
    行申領之000000000000號帳戶之存摺、提款卡及密碼等物，
    以新臺幣（以下同）3 千元之代價，販賣予姓名年籍不詳，
    綽號「小林」之成年男子，嗣「小林」取得帳戶後，果將之
    供其所屬詐騙集團作為收取詐得款項使用，並共同意圖為自
    己不法之所有，推由自稱「林曉霜」之成員，於96年7 月5
    日在不詳地點，以網路即時通向乙○○佯稱；有賽馬會投資
    案，投資賽馬可中大獎。嗣又於同年月10日由姓名年籍均不
    詳，自稱「姜文成」之成年人，通知乙○○已經中獎必須匯
    款，致乙○○陷於錯誤，指示其胞妹丙○○於同年月25日中
    午12時30分許，至苗栗縣頭份鎮○○路上之渣打銀行頭份分
    行匯款24萬元至甲○○上開帳戶內，嗣乙○○遲未獲領款訊
    息，經電詢查證後，始知受騙。案經臺北市政府警察局士林
    分局報告臺灣士林地方法院檢察署檢察官偵查起訴。
二、上揭犯罪事實，業據被告於偵訊及本院訊問時坦承不諱，另
    經證人丙○○於警詢及偵訊時證述明確，復有陽信商業銀行
    社子分行96年8 月24日陽信社子字第960206號函及所附被告
    上開帳開戶資料、客戶對帳單、渣打國際商業銀行股份有限
    公司匯款副通知書及電子郵件列印資料在卷可稽，被告自白
    應與事實相符，本件事證明確，被告犯行，堪予認定，應依
    法論科。
三、按幫助犯係從犯，係從屬於正犯而成立，刑法上既無「共同
    幫助」之情，當亦無「幫助共同」之可言。本件被告基於幫
    助詐欺之不確定故意，提供帳戶對於詐欺正犯資以助力，核
    其所為，係犯刑法第30條第1 項、第339 條第1 項之幫助詐
    欺罪。被告既為幫助犯，應依刑法第30條第2 項規定，按正
    犯之刑減輕其刑。又被告有如犯罪事實項下所載之前科紀錄
    ，有臺灣高等法院被告前案紀錄表在卷可證，其於徒刑執行
    完畢後5 年內，故意再犯本件有期徒刑以上之罪，為累犯，
    應依刑法第47條第1 項規定，加重其刑。並先依累犯規定加
    重後，再依幫助犯之規定減輕之。茲審酌被告為求現金，出
    賣帳戶予他人使用，所為影響社會正常交易安全，增加被害
    人尋求救濟之困難，並使犯罪之追查趨於複雜，併其生活狀
    況、智識程度及犯罪後坦認犯行，態度尚稱良好等一切犯罪
    情狀，量處如主文所示之刑，並諭知易科罰金之折算標準。
    至被告犯罪所得3 千元，被告供稱已經花用殆盡，復無證據
    證明尚未滅失，為免將來執行困難，爰不為沒收之諭知，附
    此敘明。
四、據上論斷，應依刑事訴訟法第273 條之1 第1 項、第299 條
    第1 項前段，刑法第30條第1 項、第2 項、第339 條第1 項
    、第47條第1 項、第41條第1 項前段，刑法施行法第1 條之
    1 第1 項、第2 項前段，判決如主文。
五、如不服本判決，應於收受送達後10日內向本院提出上訴書狀
    ，其未敘述上訴之理由者並得於提起上訴後20日內向本院補
    提理由書（均須按他造當事人之人數附繕本）。
本案經檢察官莊富棋到庭執行職務。
中    華    民    國    97    年    1     月    18    日
                  刑事第七庭法  官  周群翔
以上正本證明與原本無異。
                            書記官  劉育君
中    華    民    國    97    年    1     月    18    日
附錄本案論罪科刑法條全文：
中華民國刑法第339條
意圖為自己或第三人不法之所有，以詐術使人將本人或第三人之
物交付者，處5 年以下有期徒刑、拘役或科或併科1 千元以下罰
金。
以前項方法得財產上不法之利益或使第三人得之者，亦同。
前二項之未遂犯罰之。


司法院資訊處製作；財團法人民間司法改革基金會備份。
